# 求助陈版，关于诉讼费是否能计入销售费用的考虑！

提问人：768895149 时间：2018-03-02 23:36:15
陈版元宵节快乐！
小生请教下，是否诉讼费能计入销售费用核算，或者说，诉讼费是否能计入除管理费用以外的其他科目核算呢？
情况:：依据购销合同约定情况，因客户未按时还款，导致的买卖合同纠纷产生的相关诉讼费能否计入销售费用呢？
以上，感谢陈版。

回答人：chenyiwei
这种情况下的诉讼虽然与货款回收相关，但一般理解仍应列入管理费用核算。当然为了企业内部的部门考核需要，可以认为该诉讼的引发是销售部门的责任，而将其归入销售部门的费用，但在报表编制时仍属于管理费用。